【裁判字號】    97,易,215
【裁判日期】    970222
【裁判案由】    竊盜
【裁判全文】
臺灣臺北地方法院刑事判決              97年度易字第215號
公  訴  人   臺灣臺北地方法院檢察署檢察官
被      告   甲○○
上列被告因竊盜案件，經檢察官提起公訴（九十七年度偵字第二
一三號），嗣被告於本院準備程序進行中先就被訴事實為有罪之
陳述，經合議庭裁定改行簡式審判程序，本院判決如下：
    主  文
甲○○毀壞安全設備竊盜，累犯，處有期徒刑捌月。
    事  實
一、甲○○（起訴書誤載為孫繼光）曾於民國九十三年間，因竊
    盜案件，經臺灣板橋地方法院院判處有期徒刑六月確定，九
    十四年間，復因妨害兵役案件，經臺灣臺北地方法院判處有
    期徒刑六月確定，上開二案嗣經定其應執行刑為有期徒刑十
    一月，九十四年復因竊盜案件經臺灣板橋地方法院以九十四
    年度簡字第一四四七號判處有期徒刑六月確定，自九十四年
    五月二十一日入監服刑，接續執行上開案件，迄九十六年一
    月十日假釋付保護管束，甫於九十六年三月三十一日保護管
    束期滿執行完畢。詎猶不知悔改，復意圖為自己不法之所有
    ，於九十六年五月十一日十七時許，以不詳之器物，敲破臺
    北縣新店市○○路81巷5弄17號5樓房屋之廚房上玻璃窗之玻
    璃，毀壞該玻璃窗之安全設備後，侵入乙○○之住宅內（侵
    入住宅罪部分未據告訴），翻動屋內櫥櫃，找尋值錢之財物
    ，並竊取筆記型電腦一台，正欲離開時，聽到乙○○開門的
    聲響，為能順利脫逃，遂拋下筆記型電腦，爬出其破壞之窗
    戶逃逸，乙○○報警後在現場採集指紋，經比對後與孫繼光
    之指紋相符。
二、案經臺北縣政府警察局新店分局移送臺灣臺北地方法院檢察
    署檢察官偵查後起訴。
    理  由
壹、證據能力部分：
    按被告以外之人於審判外之言詞或書面陳述，除法律有規定
    者外，不得作為證據。又被告以外之人於審判外之陳述，雖
    不符前四條之規定，而經當事人於審判程序同意作為證據，
    法院審酌該言詞陳述或書面陳述作成時之情況，認為適當者
    ，亦得為證據，當事人、代理人或辯護人於法院調查證據時
    ，知有第一百五十九條第一項不得為證據之情形，而未於言
    詞辯論終結前聲明異議者，視為有前項之同意，刑事訴訟法
    第一百五十九條第一項、第一百五十九條之五分別定有明文
    。查本件證人乙○○於警詢中所為之陳述，固為被告以外之
    人於審判外之陳述，屬傳聞證據，惟公訴人、被告就前開審
    判外之陳述於本院準備程序中並未爭執其證據能力，迄言詞
    辯論終結前，亦未表示異議，而本院審酌其陳述作成時之情
    況，核無違法取證及證明力明顯過低之瑕疵，亦認為以之作
    為證據為適當，揆諸上開規定，本院認證人乙○○於警詢中
    所為之證言有證據能力。
貳、實體部分：
一、上開犯罪事實，業據被告於警詢、偵查及本院審理時中均坦
    承不諱，核與證人乙○○於警詢證述情節相符合，並有內政
    部警政署刑事警察局鑑驗書、臺北縣政府警察局新店分局刑
    案現場勘查報告表在卷可稽，本件事證明確，被告犯行，洵
    堪認定，應依法論科。
二、核被告所為係犯刑法第三百二十一條第一項第二款之毀壞安
    全設備竊盜罪。查被告先前有事實欄所載之有期徒刑宣告暨
    執行完畢情形，有臺灣高等法院被告前案紀錄表一份附卷可
    稽，其於前案有期徒刑執行完畢後，故意再犯本案有期徒刑
    以上之罪，為累犯，應依刑法第四十七條第一項規定加重其
    刑。爰審酌被告有多次竊盜前科並竊取他人財物，非但使被
    害人無端蒙受諸多損失及不便，亦嚴重破壞社會治安，此外
    ，復參酌其犯罪之手段及犯罪後態度等一切情狀，量處如主
    文所示之刑，以資懲儆。
據上論斷，依刑事訴訟法第二百七十三條之一第一項、第二百九
十九條第一項前段，刑法第三百二十一條第一項第二款、第四十
七條第一項，判決如主文。
本案經檢察官鄧巧羚到庭執行職務。
中    華    民    國    97    年     2    月    22    日
                     臺灣臺北地方法院刑事第八庭
                             法  官  陳德民
以上正本證明與原本無異。
如不服本判決，應於判決送達後10日內向本院提出上訴狀（應附
繕本），上訴於臺灣高等法院。
                             書記官  徐鶯尹
中    華    民    國    97    年     2    月    22    日
附錄本件論罪科刑法條全文：
中華民國刑法第321條
犯竊盜罪而有左列情形之一者，處六月以上、五年以下有期徒刑
：
一  於夜間侵入住宅或有人居住之建築物、船艦或隱匿其內而犯
之
二  毀越門扇、牆垣或其他安全設備而犯之者。
三  攜帶凶器而犯之者。
四  結夥三人以上而犯之者。


司法院資訊處製作；財團法人民間司法改革基金會備份。
